臺灣高等法院臺中分院刑事判決　　　 94年度交上易字第567號
上　訴　人　臺灣彰化地方法院檢察署檢察官
上　訴　人
即　被　告　丁○○
上列上訴人因被告過失傷害案件，不服臺灣彰化地方法院93年度
交易字第64號，中華民國94年2月24日第一審判決（起訴案號：
臺灣彰化地方法院檢察署93年度偵字第1464號），提起上訴，本
院判決如下：
    主　　  文
上訴駁回。
丁○○緩刑貳年。
    事實及理由
一、本案經本院審理結果，認第一審判決認事用法及量刑均無不
    當，應予維持，並引用第一審判決書記載之事實、證據及理
    由（如附件）。
二、上訴人即檢察官上訴意旨略以：告訴人丙○○以被害人乙○
    ○於車禍前並無任何中風現象，而本件中風現象確實係於車
    禍後所發生，原審認定中風可能肇因於高血壓、心臟病、糖
    尿病、血管栓塞及吸煙等因素所引起，惟對於究係何種原因
    所致，卻無任何說明。況且，中風現象亦非於車禍當時會立
    即顯現出，衡諸常情，反而都於事發後才陸續產生併發症。
    另外，頸椎脊髓傷害可能是中風引起之後遺症，原審未加詳
    查，顯有違誤。本件被害人於92年10月9日發生事故，於5日
    後會診結果，發現頸椎、腰椎有退化現象，再8日後經斷層
    掃描，發現右額葉有大片低密度物質而有急性梗塞、腦室有
    擴大狀等情，亦即短短數日內，被害人身體狀況出現相當大
    變化，難謂中風與車禍無因果關係。原審雖以法務部法醫研
    究所鑑定結果　認定被害人之前揭病症引發肺炎之死亡與車
    禍間無因果關係，然該鑑定報告另載稱：車禍死者死亡之責
    任歸屬約為百分之20；行政院衛生署彰化醫院於其證明書內
    載稱：死者本件車禍所受傷害雖亦影響其死亡結果……云云
    ，此均再再說明被害人死亡與本件車禍間確實存有相當之關
    聯性，僅原審未予採納而已，是檢察官變更起訴法條，實屬
    正論。又被告與被害人家屬間，未達成和解，原審所判，顯
    屬過輕等語，具狀請求上訴，經核尚非顯無理由，爰依法提
    起上訴，請求撤銷原審判決，更為適當合法之判決云云。被
    告丁○○上訴意旨略以：當時其車子已快開過路口了，被害
    人車子才過來，伊沒有過失云云。
三、經查，被告之過失行為與被害人之死亡，不具相當因果關係
    ，已經原審法院敘明其認定之依據及認定之理由。本院受理
    後，亦函請法務部法醫研究所就其原鑑定意見「死亡方式仍
    為意外，由車禍發生至死亡有其相關性及連續性，似有因果
    關係，惟無法逕行認定有相當因果關係」所謂「似有因果關
    係」「無法逕行認定有相當因果關係」係何所指？該所函覆
    ：依死者傷勢研判車禍受傷之責任與死亡約為20％，只可謂
    在死因鏈中之比重研判，惟因車禍仍為死亡之導因，車禍之
    受傷至死亡有相關性、連續性及無中斷性，故研判「似有因
    果關係」。惟車禍之肇事原因之研判與車禍受傷骨折後無神
    經症狀或心臟血管異常之症狀下而研判佔死亡責任約達20％
    之基礎下，較無法在肇事後造成死者骨折受傷：即不易在客
    觀條件下因此骨折即可造成死者死亡之必然結果，故研判死
    者發生之車禍受傷情形與死者之死亡，無法逕行認為有相當
    因果關係等語。明確認被告之過失行為與被害人之死亡結果
    間，並無相當因果關係。因此檢察官認被告之過失行為與被
    害人之死亡間，有相當因果關係，被告應就被害人之死亡負
    過失責任，即有誤會。本案被告係犯刑法第284條第2項前段
    業務過失傷害罪，其法定刑為一年以下有期徒刑之罪，且被
    告合於自首規定，原審法院依自首規定減輕被告之刑後，量
    處有期徒刑四月，並諭知易科罰金之折算標準，並無量刑過
    輕之情形，檢察官之上訴為無理由，應予駁回。本件車禍係
    於無號誌之交岔路口發生，被告過失極為明確，被告上訴否
    認其有過失，其上訴亦無理由，應予駁回。
四、又被告前未曾受有期徒刑以上刑之宣告，此有台灣高等法院
    被告前案紀錄表可憑；而本案係偶發過失犯；且被告已與被
    害人家屬成立調解，賠償損害，此亦有調解筆錄影本可憑。
    被告深具悔意，經此刑之宣告後，應知警惕而無再犯之虞，
    本院因認暫不執行其刑為當，予以宣告緩刑二年，用啟自新
    。
五、據上論斷，應依刑事訴訟法第373條、第368條，刑法第74條
    第1款，判決如主文。
本案經檢察官甲○○到庭執行職務。
中　　華　　民　　國　　94　　年　　10　　月　　12　　日
              刑事第九庭  審判長法　官　陳　筱　珮
                                法　官　康　應　龍
                                法　官　趙　春　碧
上列正本證明與原本無異。
不得上訴。
                                書記官　胡　美　娟
中　　華　　民　　國　　94　　年　　10　　月　　14　　日
                                                      Ｉ
